臺灣高等法院臺中分院民事判決
111年度上更二字第12號
上  訴  人  威盛有限公司(Mighty Score Limited)


法定代理人  林戊坤
訴訟代理人  羅閎逸律師
            詹明潔律師
被  上訴人  英屬維京群島商貝孚第有限公司(BFD Global
             Corporation)

法定代理人  湯姆斯布利(Brill Thomas Markus)

訴訟代理人  李育錚律師
            廖友吉律師
上列當事人間給付貨款事件，上訴人對於中華民國107年11月30
日臺灣臺中地方法院106年度重訴字第276號第一審判決提起上訴
，經最高法院第二次發回更審，本院於民國111年8月16日言詞辯
論終結，判決如下：
    主  文
一、原判決關於駁回上訴人後開第二項之訴，與該部分假執行之
    聲請，暨該部分訴訟費用之裁判，均廢棄。
二、被上訴人應給付上訴人新臺幣340萬0,903元，及民國106年5
    月18日起，至清償日止，按週年利率百分之5計算之利息。
三、其餘上訴駁回。　　
四、本判決第二項所命給付，於上訴人以新臺幣113萬5,000元為
    被上訴人供擔保後，得假執行。但被上訴人如以新臺幣340
    萬0,903元為上訴人預供擔保，得免為假執行。
五、第一、二審及發回更審前第三審訴訟費用，由被上訴人負擔
    。
    事實及理由
甲、程序方面：
壹、按外國公司，謂以營利為目的，依照外國法律組織登記之公
    司，於法令限制內，與中華民國公司有同一之權利能力，公
    司法第4條定有明文。上訴人係依薩摩亞（Samoa）相關法律
    成立之外國公司等情，有認證書、授權書（參原審卷㈠21-32
    頁）在卷可參。而被上訴人則係依英屬維京群島法律成立之
    外國公司等情，亦有經濟部公司登記查詢資料、外國公司報
    備事項變更表（參原審卷㈠33頁、81-83頁）在卷可參。依首
    開規定，兩造與我國公司同屬法人，而具當事人能力，合先
    敘明。
貳、按關於涉外事件之國際管轄權誰屬，涉外民事法律適用法固
    未明文規定，惟受訴法院尚非不得就具體情事，類推適用國
    內法之相關規定，以定其訴訟之管轄（參最高法院104年度
    台抗字第1004號民事裁定）。次按對於外國法人或其他得為
    訴訟當事人之團體之訴訟，由其在中華民國之主事務所或主
    營業所所在地之法院管轄，民事訴訟法第2條第3項定有明文
    。因被上訴人之辦事處設於臺中市○區○○○道0段000號00樓（
    參原審卷㈠81頁、本院上字卷55頁），故依上開說明，我國
    法院就本件應具有國際管轄權。
參、按法律行為發生債之關係者，其成立及效力，依當事人意思
    定其應適用之法律，涉外民事法律適用法第20條第1項定有
    明文。本件因兩造為外國法人，屬涉外民事事件。上訴人主
    張依兩造成立之買賣契約，請求被上訴人給付貨款，兩造均
    同意適用我國法律（參本院更一審卷89頁），故依上開規定
    ，應以我國法為準據法。
乙、實體方面：　　
壹、上訴人主張：被上訴人向其訂購鞋款，貨款共計美金（以下
    未註明幣別者均同）20萬7,436.32元。其於民國104年12月6
    日以國際海運，將該鞋款分別運送至被上訴人指定之美國、
    澳洲，扣除被上訴人已匯款10萬0,471.91元，尚有貨款10萬
    6,964.41元未獲給付。爰依民法第345條第1項規定，請求被
    上訴人給付新臺幣341萬0,025元（以匯率1美元兌換31.88換
    算），及其法定遲延利息。
貳、被上訴人則以：兩造就伊因鞋款交貨遲延、商品瑕疵所致客
    訴損害，合意扣抵貨款10萬6,678.29元，另伊代墊馬來西亞
    退貨運費286.12元，應由上訴人負擔。經扣除上開款項後，
    伊已於105年11月9日匯款10萬0,471.91元（全部貨款20萬7,
    436.32－10萬6,678.29－286.12＝10萬0,471.91）予上訴人，
    故上開20萬7,436.32元貨款已全數清償等語置辯。
參、原審為上訴人敗訴之判決，上訴人不服，上訴求為判決：一
    、原判決廢棄。二、上開廢棄部分，被上訴人應給付上訴人
    341萬0,025元，及自起訴狀繕本送達翌日起，至清償日止，
    按週年利率百分之5計算之利息。三、願供擔保，請准為假
    執行。被上訴人則聲明：一、上訴駁回。二、如受不利判決
    ，願供擔保，請准免為假執行。
肆、兩造不爭執事項（參本院卷115、134頁）：
一、自101年至104年止，被上訴人陸續向上訴人訂購鞋子。本件
    上訴人於104年8月間接獲被上訴人之新訂單，訂單內容、金
    額詳如原證1-1、1-2、1-3及原證2訂單所示，貨款總金額共
    計20萬7,436.32元。上訴人於104年12月4日打包出貨，並於
    同年月6日以國際海運，運送至被上訴人指定之處所。
二、被上訴人於105年11月9日匯款10萬0,471.91元至上訴人之帳
    戶。
三、本件貨款總金額為20萬7,436.32元，扣除被上訴人於105年1
    1月9日已匯款的10萬0,471.91元後，剩餘尚未給付貨款為10
    萬6,964.41元（以匯率1美元兌換31.88換算，為新臺幣341
    萬0,025元，元以下4捨5入）。
四、被上訴人曾自馬來西亞寄送訂單編號MAS22，型號123201之3
    雙退貨鞋子給上訴人，並由被上訴人支出運費286.12元。
五、兩造於本件相關之往來電子郵件如原證6、原證8所示，詳如
    下表：
編號 電子郵件日期 卷證所在 ㈠ 105年5月18日， 下午2時01分54秒。 原證6-1第11頁 （參原審卷㈠175頁） ㈡ 105年5月19日， 下午12時52分。 原證6-1第10頁中間 （參原審卷㈠174頁） ㈢ 105年5月23日， 上午10時10分、 下午6時14分、 下午9時25分。 原證6-1第8-9頁 （參原審卷㈠172-173頁） ㈣ 105年5月30日， 上午8時44分。 原證6-1第6頁中間 （參原審卷㈠170頁） ㈤ 105年6月13日， 下午11時24分。 原證6-1第4頁下方 （參原審卷㈠168頁） ㈥ 105年7月15日， 下午2時41分。 原證6-1第3、4頁 （參原審卷㈠167-168頁） ㈦ 105年7月20日， 上午10時55分 原證6-1第2、3頁 （參原審卷㈠166-167頁） ㈧ 105年7月25日， 上午11時13分 原證6-1第1頁 （參原審卷㈠165頁） ㈨ 105年11月9日， 下午3時45分 原證8-1 （參原審卷㈠177頁） 
六、本件以中華民國法律為準據法。
七、本件以新臺幣（以匯率1美元兌換31.88換算）計算給付之金
    額（參原審卷㈠292頁、本院前審卷90頁）。
伍、爭執事項（參本院卷134頁）：兩造就被上訴人因鞋款交貨
    遲延、商品瑕疵所致客訴損害，是否達成扣抵貨款10萬6,67
    8.29元之契約合意？
陸、本院得心證之理由：
一、上訴人主張：被上訴人向其訂購鞋款，貨款共計20萬7,436.
    32元。其已依被上訴人之指定送貨完畢，嗣被上訴人僅匯款
    10萬0,471.91元，所餘貨款10萬6,964.41元（換算後為新臺
    幣341萬0,025元），尚未給付之事實，為被上訴人所不爭執
    （參上述肆、兩造不爭執事項：一、二、三、），此部分堪
    信為真實。
二、兩造並未達成扣抵貨款10萬6,678.29元之契約合意：
  ㈠被上訴人辯稱：兩造就被上訴人因鞋款交貨遲延、商品瑕疵
    所致客訴損害，已達成扣抵貨款10萬6,678.29元之契約合意
    之事實，為上訴人所否認，主張：兩造雖經多次電郵協商，
    但協商之金額與標的（有無包含二手機器）均無法達成合意
    ，故最終協商破局，並未達成扣抵10萬6,678.29元貨款之契
    約合意。
  ㈡按要約經拒絕者，失其拘束力；非對話為要約者，依通常情
    形可期待承諾之達到時期內，相對人不為承諾時，其要約失
    其拘束力；將要約擴張、限制或為其他變更而為承諾者，視
    為拒絕原要約而為新要約，民法第155條、第157條、第160
    條第2項分別定有明文。
  ㈢因兩造於105年5月17日召開協商會議（下稱0517會議），會
    議中並未達成合意，故被上訴人之負責人乃於翌日（105年5
    月18日）以電子郵件（下稱0518電郵），向上訴人確認（參
    原審卷㈠175頁）：是否同意被上訴人所為1萬6,018.65美元
    差額的評估。上訴人隨於105年5月19日以電子郵件（下稱05
    19電郵）回覆：10萬6,678.29美元是我們可以接受的最終價
    格（參原審卷㈠174頁）。被上訴人於105年6月7日以信件（
    下稱0607信件）回覆上訴人105年6月3日所寄律師函（請求
    被上訴人給付貨款20萬7,436.32元），表示：...雙方仍在
    協商...，此案涉及雙方利益，能越快越好，確信雙方很快
    能達成共識（參原審卷㈠75頁）。
　㈣證人即上訴人董事長秘書黃羿芯於本院前審結稱：「0519電
    郵是我寫的。上訴人0519電郵只是想確認被上訴人0518電郵
    中，上訴人的立場是否為10萬6,678.29元。0517會議並沒有
    任何結論，所以被上訴人才會於0518電郵說：0517會議的結
    果很不好。之後被上訴人對於上訴人的上開提議，並沒有任
    何回應。上訴人有收到被上訴人寄發的0607信件（參原審卷
    ㈠75頁），被上訴人0607信件所提『就我的了解，我們彼此雙
    方仍在協商...』，就是指本件貨款（參本院上字卷63頁反面
    -64頁反面）。」等語。
　㈤基上等情，堪認被上訴人0518電郵僅在「確認」0517會議，
    兩造要求、接受之金額，及其差額為1萬6,018.65元之事實
    ，被上訴人並無更改上訴人所為10萬6,678.29元之要約。另
    上訴人0519電郵僅再次表示上訴人10萬6,678.29元之要約，
    但上訴人此一要約，並未經被上訴人承諾。故被上訴人乃以
    0607信件，重申兩造仍在協商中。
　㈥上訴人嗣於105年7月15日以電子郵件（下稱0715電郵）回覆
    被上訴人：「我們確認給你付款的最終報價為17萬元〔包括
    賣給被上訴人的機器〕，一併解決所有客訴請求及逾期付款
    問題」（參原審卷㈠168頁）。又證人黃羿芯於本院前審結稱
    ：「0519電郵後，被上訴人寄來的郵件就是來詢問上訴人公
    司二手機器的問題。因為被上訴人有來信詢問上訴人一些機
    器攤提的費用，上訴人為了做被上訴人的鞋子，有買了一些
    特殊的機器，被上訴人想要買那些機器，所以我寄105年5月
    30日電子郵件給被上訴人，並檢附二手機器的報價單為附件
    （參原審卷㈠170頁、本院上字卷69頁）。後來兩造都有提報
    價單。0715電郵之17萬元是包括買二手機器設備、索賠與逾
    期付款的項目（參本院上字卷65頁反面-66頁）。」等語。
　㈦準此，堪認上訴人0715電郵之標的與金額，已明顯與上訴人0
    519電郵之標的與金額，有所不同。況上訴人0715電郵就二
    手機器部分之報價為7萬4,782元，將總金額17萬元扣除二手
    機器報價7萬4,782元部分後，客訴損害數額為9萬5,218元，
    亦與上訴人0519電郵之客訴損害數額10萬6678.29元，有所
    歧異。上訴人0715電郵既已變更上訴人0519電郵之要約，應
    屬上訴人之新要約，故上訴人0519電郵之要約，自已失其拘
    束力。是被上訴人自上訴人0715電郵後，已無從再對已失其
    拘束力之上訴人0519電郵之要約為承諾，而達成意思表示合
    致。更遑論上訴人0519電郵之要約，至被上訴人於105年7月
    25日以電子郵件（下稱0725電郵）欲為承諾時，早已逾依通
    常情形可期待承諾之到達時期（蓋已逾2個月），即上訴人0
    519要約早已失其拘束力。故被上訴人自無從以0725電郵，
    對已失其拘束力之上訴人0519電郵之要約為承諾，而達成意
    思表示合致。
　㈧針對上訴人0715電郵提出包含客訴損害、購買二手機器等之1
    7萬元新要約，被上訴人0725電郵回覆：被上訴人接受之總
    金額為15萬3,705.03元（參原審卷㈠99頁）。足認被上訴人0
    725電郵，並未就上訴人0715電郵17萬元之新要約為承諾，
    且上訴人之後亦未就被上訴人0725電郵15萬3,705.03元之新
    要約為承諾，自難認兩造已達成契約之意思表示合致。
　㈨嗣被上訴人於105年11月9日，再以電子郵件（下稱1109電郵
    ，參原審卷㈠97頁）向上訴人表示：因上訴人拒絕和解，故
    被上訴人決定放棄購買二手機器，改行另購新機器，不再就
    購買二手機器部分，與上訴人繼續協商。被上訴人復於同日
    ，自行以上訴人0519電郵主張之客訴損害金額（10萬6,678.
    29元），計算所餘貨款為10萬0,471.91元（20萬7,436.32-1
    0萬6,678.29-286.12），並匯至上訴人之帳戶。惟就被上訴
    人以1109電郵及當日匯款所為之新要約（即客訴損害金額為
    10萬6,678.29元），事後並未經上訴人為承諾，自難認兩造
    已達成契約之意思表示合致。
　㈩基上所述，堪信上訴人主張：兩造雖經多次協商，但最終並
    未達成扣抵貨款10萬6,678.29元之契約合意之事實為真實。
    被上訴人就此所辯，核非可採。
三、如前所述，被上訴人尚未給付上訴人之貨款為新臺幣341萬0
    ,025元，且兩造並未達成扣抵貨款10萬6,678.29元之契約合
    意。而上訴人於本院已不爭執：被上訴人可自尚未給付之貨
    款10萬6,964.41元，扣除運費286.12元之事實（參本院卷13
    4頁）。此部分經以匯率1美元兌換31.88換算後，為新臺幣9
    ,122元（元以下4捨5入）。從而，上訴人依民法第345條第1
    項規定，請求被上訴人給付新臺幣340萬0,903元（341萬0,0
    25-9,122），及自106年5月18日（即起訴狀繕本送達翌日）
    起，至清償日止，按週年利率百分之5計算之利息部分，為
    有理由。至其逾此部分之請求，則為無理由。
四、綜上所述，原審誤認兩造已達成扣扺貨款之契約合意，而駁
    回上訴人請求被上訴人給付新臺幣340萬0,903元本息，及其
    此部分假執行之聲請部分，核有未洽。是上訴人上訴求為廢
    棄此部分原判決，為有理由，應由本院將此部分原判決予以
    廢棄，改判決如主文第二項所示，並各依兩造之聲請，分為
    假執行與免為假執行之宣告。至原審駁回上訴人請求新臺幣
    9,122元本息，及其此部分假執行之聲請部分，核無違誤。
    是上訴人上訴求為廢棄此部分原判決，為無理由，應予駁回
    。 
五、本件事證已臻明確，兩造其餘之攻擊或防禦方法及所用之證
    據，經本院斟酌後，認為均不足以影響本判決之結果，爰不
    逐一論列，併此敘明。
柒、據上論結，本件上訴為一部有理由、一部無理由，判決如主
    文。
中　　華　　民　　國　　111 　年　　8 　　月　　30　　日
                 民事第七庭   審判長法　官  王  銘
                                    法　官  張國華
                                    法　官  唐敏寶
正本係照原本作成。
上訴人不得上訴。
被上訴人得上訴。　
如不服本判決，應於收受送達後20日內向本院提出上訴書狀，其
未表明上訴理由者，應於提出上訴後20日內向本院補提理由書狀
（均須按他造當事人之人數附繕本）。因疫情而遲誤不變期間，
得向法院聲請回復原狀。
上訴時應提出委任律師或具有律師資格之人之委任狀；委任有律
師資格者，另應附具律師資格證書及釋明委任人與受任人有民事
訴訟法第466條之1第1項但書或第2項所定關係之釋明文書影本。
如委任律師提起上訴者，應一併繳納上訴審裁判費。
                                    書記官  劉恒宏
　　　　　　　　　　　　　　　　　　
中　　華　　民　　國　　111 　年　　8 　　月　　30　　日